臺灣宜蘭地方法院刑事判決　　　　　　 100年度交易字第78號
公　訴　人　臺灣宜蘭地方法院檢察署檢察官
被　　　告　林文源
上列被告因過失傷害案件，經檢察官提起公訴（100年度調偵字
第77號），本院判決如下：
    主  文
林文源因過失傷害人，處有期徒刑肆月，如易科罰金，以新臺幣
壹仟元折算壹日。
    犯罪事實
一、林文源於民國99年7月14日早上，駕駛車號7561-FM號自用小
    客車，沿宜蘭縣羅東鎮○○路由南往北方向行駛，於同日早
    上8時10分許，途經宜蘭縣羅東鎮○○路與民生路無號誌交
    岔路口處時，本應注意在支線道、地上有白色倒三角形「讓
    」字讓路線標誌，停車讓幹道車先行，而依當時天候晴、日
    間有自然光線、路面乾燥、無缺陷，亦無障礙物、視距良好
    ，並無不能注意之情事，竟疏未注意未停讓幹道車先行，適
    陳高招治駕騎乘車號GUR-259號重型機車附載其夫陳信雄亦
    未減速慢行作隨時停車之準備，致林文源自用小客車車頭撞
    及陳高招治機車右後側，陳高招治因此受有左膝及兩側小腿
    擦挫傷等傷害；陳信雄則受有右內踝開放性骨折、右小腿及
    足部撕裂傷併皮膚撕裂等傷害。林文源於肇事後，於有偵查
    犯罪職權之機關或公務員尚未發覺其犯行前，即向接獲報案
    前來現場處理之員警承認肇事，而自首並接受裁判。
二、案經陳高招治及陳信雄之子陳飛林、陳品臻、陳生田、陳志
    興訴由臺灣宜蘭地方法院檢察署檢察官偵查起訴。
    理  由
一、本件被告之供述及被告以外之人於審判外之陳述暨相關筆錄
    、書證（以下所引據者），檢察官、被告均未於本案言詞辯
    論終結前聲明異議。本院審酌該等陳述、筆錄、書證作成時
    之情況，亦無何等違背刑事訴訟程序或顯不可信之情形，倘
    以之作為本案認定犯罪事實之基礎，尚屬適當，爰依刑事訴
    訟法第159條第1項、第159條之5等規定，認均具有證據能力
    ，合先敘明。
二、上開事實，訊據被告林文源坦承不諱，核與告訴人陳高招治
    及陳信雄之子陳飛林、陳品臻、陳生田、陳志興指訴情節相
    符，並有道路交通事故調查報告表(一)(二)及現場圖、現場照片
    22張（詳相驗卷第29至39頁）在卷可參。又告訴人陳高招治
    受有左膝及兩側小腿擦挫傷等傷害；陳信雄受有右內踝開放
    性骨折、右小腿及足部撕裂傷併皮膚撕裂等傷害之事實，亦
    有財團法人羅許基金會羅東博愛醫院診斷證明書2份（詳相
    驗卷第60、61頁）附卷可佐。按「行車速度，依速限標誌或
    標線之規定，無速限標誌或標線者，應依下列規定：…二行
    經…無號誌之交岔路口，…應減速慢行，作隨時停車之準備
    。三應依減速慢行之標誌、標線或號誌指示行駛。」；又「
    讓路線，用以警告車輛駕駛人前有幹道應減速慢行，或停車
    讓幹道車先行。視需要設於支道路口，或讓路標誌將近之處
    ，在雙車道路面上，依遵行方向設於右側道之中心部位。」
    ，道路交通安全規則第93條第1項第2、3款及道路交通標誌
    標線號誌設置規則第172條第1項分別定有明文。被告駕駛汽
    車，對於上開道路交通安全規則有注意之義務。且衡諸本件
    事故發生時天候晴、日間有自然光線、路面乾燥、無缺陷，
    亦無障礙物、視距良好，並無不能注意之情事，竟疏未注意
    ，違反上開規定，以致肇事，顯見被告確有過失。本件經臺
    灣省基宜區車輛行車事故鑑定委員會鑑定及臺灣省車輛行車
    事故覆議鑑定委員會鑑定，亦認定：被告駕駛自用小客車，
    行經無號誌岔路口，支道車未停讓左側幹道車先行，為肇事
    主因，有臺灣省基宜區車輛行車事故鑑定委員會99年12月2
    日基宜鑑字第0995002616號函附之基宜區990466號鑑定意見
    書及臺灣省車輛行車事故覆議鑑定委員會100年3月8日覆議
    字第1006200873號函文存卷可查。雖告訴人陳高招治騎乘機
    車行經無號誌岔路口，疏未減速慢行，作隨時停車之準備，
    而對陳高招治及陳信雄受傷之結果與有過失，然此仍無解於
    被告肇事之過失責任。又陳高招治及陳信雄因本件事故而受
    傷，被告之過失與陳高招治及陳信雄之傷害間，具有相當因
    果關係。事證明確，被告犯行應堪認定。
三、核被告所為，係犯刑法第284條第1項前段之過失傷害罪。被
    告一個過失行為致陳高招治及陳信雄2人受傷，係一行為觸
    犯數罪名，屬想像競合，應從一情節較重者處斷。又被告於
    本件車禍事故發生後，在宜蘭縣政府警察局羅東分局公正派
    出所警員至現場尚不知何人肇事時，即當場主動向警承認為
    肇事人，自首並接受追訴、裁判，有警製道路交通事故肇事
    人自首情形紀錄表1份存卷可佐（詳相驗卷第28頁），合於
    自首之規定，爰依刑法第62條前段之規定予以減輕其刑。爰
    審酌被告前無犯罪紀錄，有臺灣高等法院被告前案紀錄表1
    份在卷可佐，其疏未注意遵守交通規則，致陳高招治及陳信
    雄受有傷害，顯有不當，兼衡陳高招治及陳信雄所受傷勢及
    陳高招治與有過失、被告之過失程度、碩士之智識程度、家
    庭狀況及其犯罪後坦認犯行之態度，惟未能與告訴人達成和
    解等一切情狀，量處如主文所示之刑，並諭知易科罰金之折
    算標準。至告訴人請求判處被告有期徒刑6月云云。惟查刑
    法第284條第1項前段過失傷害罪之法定刑為6月以下有期徒
    刑、拘役或5百元以下罰金，而本件被告符合自首要件，經
    減刑後，自不得再處以最重之法定刑有期徒刑6月，併此敘
    明。
據上論斷，應依刑事訴訟法第299條第1項前段，刑法第284條第1
項前段、第55條、第62條前段、第41條第1項前段，刑法施行法
第1之1條第1項前段、第2項，判決如主文。
本案經檢察官王清白到庭執行職務。
中    華    民    國   100    年    9     月    2     日
                     交通法庭  法  官  張育彰
以上正本證明與原本無異。
如不服本判決應於收受本判決後10日內向本院提出上訴書狀，並
應敘述具體理由。若未敘述理由者，應於上訴期間屆滿後20日內
向本院補提理由書狀(均須按他造當事人之人數附繕本)。
                               書記官  陳靜宜
中    華    民    國   100    年    9     月    2     日
附錄本案論罪科刑法條全文
中華民國刑法第284條第1項
因過失傷害人者，處6月以下有期徒刑、拘役或5百元以下罰金，
致重傷者，處1年以下有期徒刑、拘役或5百元以下罰金。